【裁判字號】    98,上易,703
【裁判日期】    980428
【裁判案由】    竊盜
【裁判全文】
臺灣高等法院刑事判決                 98年度上易字第703號
上  訴  人  臺灣板橋地方法院檢察署檢察官
被      告  乙○○
                    國民
上列上訴人因被告竊盜案件，不服臺灣板橋地方法院97年度易字
第2659號，中華民國97年11月14日第一審判決（起訴案號：臺灣
板橋地方法院檢察署97年度偵字第20384 號），提起上訴，本院
判決如下：
    主  文
原判決撤銷。
乙○○犯攜帶兇器竊盜罪，累犯，處有期徒刑柒月。扣案之電纜
鐵剪壹支沒收。
    事  實
一、乙○○前於民國96年間因犯竊盜罪，經臺灣板橋地方法院以
    96年度易字第872 號刑事判決判處有期徒刑四月，減為有期
    徒刑二月，如易科罰金，以新臺幣（下同）1,000元折算1日
    後，經臺灣高等法院96年度上易字第2517號判決駁回上訴確
    定，於97年4月25日縮刑期滿執行完畢出監（構成累犯）。
二、乙○○於上開竊盜案件執行完畢後，已知竊盜犯行之違法性
    ，仍不知悔改，於97年7 月7 日，因見坐落在臺北縣樹林市
    ○○路190 號之舊臺汽機料廠工廠之廠房因現未使用而無人
    看管，竟基於持器械拆解該廠房頂樓鐵皮屋頂之鐵皮以變現
    得利之攜帶凶器竊盜犯意，意圖為自己不法之所有，於同日
    下午6 時許，持其所有於客觀上足以對人之生命、身體、安
    全構成威脅，具有危險性可供兇器使用之電纜鐵剪 1支，進
    入舊汽機料廠頂樓後，隨即爬上頂樓之鐵皮屋頂上，以電纜
    鐵剪將鐵皮屋頂之鐵皮拆解成小塊，而竊取該等拆解下之鐵
    皮得手。惟竊取過程中，為執行巡邏勤務而行經該處之臺北
    縣政府警察局樹林分局警員發覺，經上前盤查後，始察知上
    情，並當場扣得已遭乙○○拆解竊得之鐵皮屋頂鐵皮共約六
    公斤（市價約60元，已發還被害人）及其所有供犯本罪所用
    之電纜鐵剪 1支。
三、案經臺北縣政府警察局樹林分局報請臺灣板橋地方法院檢察
    署檢察官偵查起訴。
    理  由
壹、認定犯罪事實所憑之證據及理由：
一、上開犯罪事實，業據被告乙○○於原審審理中坦承不諱，核
    與證人即臺汽機料舊廠現場工程師甲○○於警詢中證述情節
    相符，並有臺北縣政府警察局樹林分局三多派出所扣押物品
    目錄表、甲○○出具之贓物認領保管單各 1份、查獲現場照
    片21幀在卷可稽，並有上開電纜鐵剪 1支扣案可查，是被告
    上開具任意性之自白核與事實相符，應堪信實。本案事證明
    確，被告上開竊盜犯行，洵堪認定，應予依法論科。
二、按刑法第321 條第1 項第3 款之攜帶兇器竊盜罪，係以行為
    人攜帶兇器竊盜為其加重條件，此所謂兇器，其種類並無限
    制，凡客觀上足對人之生命、身體、安全構成威脅，具有危
    險性之兇器均屬之，且祇須行竊時攜帶此種具有危險性之兇
    器為已足，並不以攜帶之初有行兇之意圖為必要（最高法院
    79年度臺上字第5253號判例意旨可資參照）。本案被告持以
    行竊之扣案電纜鐵剪係為金屬製造，質地堅硬，前端尖銳，
    客觀上足以傷害人之生命、身體而對安全構成威脅，顯係具
    有危險性之器械，應認屬兇器無疑。核被告所為，係犯刑法
    第321條第1 項第3款之攜帶兇器竊盜罪。被告前曾受有如事
    實欄所述之犯罪科刑及執行情形，有本院被告前案紀錄表一
    份在卷可憑，其受有期徒刑之執行完畢後，五年以內故意再
    犯本件有期徒刑以上之罪，為累犯，應依刑法第47條第1 項
    之規定加重其刑。
貳、撤銷原判決之理由：
    原審認被告乙○○所犯攜帶兇器竊盜罪罪證明確，予以論罪
    科刑，固非無見。惟按「刑法上之酌量減輕，必於犯罪之情
    狀可憫恕時，始得為之，為刑法第59條所明定，至犯罪情節
    輕微僅可為法定刑內從輕科刑之標準，不得據為酌量減輕之
    理由，原判決既未認定上訴人之犯罪情狀有何可憫恕之處，
    僅謂情節尚輕，輒依刑法第59條酌減本刑，其援引法令，自
    屬失當」、「刑法第59條之酌量減輕其刑，必須犯罪另有特
    殊之原因與環境等等，在客觀上足以引起一般同情，認為即
    予宣告法定低度刑期猶嫌過重者，始有其適用」，最高法院
    著有28年上字第1064號、45年台上字第1165號判例可供參照
    。經查，本件原審所舉被告係因經濟困難，一時失慮，始起
    意竊取無人看管廢棄廠房內之鐵皮，被告所竊取之財物均已
    歸還被害人，又所竊得之財物價值僅約60元，尚屬非重，且
    其行竊使用之手段平和之犯罪情狀等理由，僅可為法定刑內
    從輕量刑之斟酌而己，不得據為酌量減輕其刑之理由，原判
    決遽依刑法第59條規定酌量減輕其刑，揆諸上開判例，其判
    決顯有違誤。檢察官上訴執此指摘原判決量刑不當，為有理
    由，應由本院予以撤銷改判。爰審酌被告前於96年間已有事
    實欄所示之竊盜前科，並經臺灣板橋地方法院以96年度易字
    第872 號刑事判決判處有期徒刑四月，減為有期徒刑二月確
    定，有本院被告乙○○前案紀錄表在卷可稽，品行已有不良
    ，且與本案為同性質之案件，犯罪動機、持上揭客觀上足供
    為兇器使用之電纜鐵剪 1支作為竊盜工具之犯罪手段，教育
    程度為專科畢業及生活狀況、智識程度非低，被竊盜財物之
    價值約60元，因本案犯行所生之危害尚非重大，及其犯罪後
    坦承犯行，態度尚佳，檢察官求刑之範圍等一切情狀，量處
    如主文所示之刑，以示懲儆。扣案電纜鐵剪一支，係被告所
    有供其為本案犯行所用之物，業據其於原審供明在卷，爰依
    刑法第38條第1項第2款規定宣告沒收，附此敘明。
參、查被告乙○○經本院合法傳喚，無正當理由不到庭，依法爰
    不待其陳述，逕行判決，附此敘明。
據上論斷，應依刑事訴訟法第369條第1項前段、第364條、第371
條、第299條第1項前段，第321條第1項第3款、第47條第1項、第
38條第1項第2款，判決如主文。
本案經檢察官吳春麗到庭執行職務。
中    華    民    國    98    年    4     月    28    日
                  刑事第七庭  審判長法  官  陳晴教
                                    法  官  楊智勝
                                    法  官  游紅桃
以上正本證明與原本無異。
不得上訴。
                                    書記官  戴伯勳
中    華    民    國    98    年    4     月    28    日
附錄：本案論罪科刑法條全文
中華民國刑法第321條（加重竊盜罪）
犯竊盜罪而有左列情形之一者，處6月以上、5年以下有期徒刑：
一、於夜間侵入住宅或有人居住之建築物、船艦或隱匿其內而犯
之者。
二、毀越門扇、牆垣或其他安全設備而犯之者。
三、攜帶兇器而犯之者。
四、結夥三人以上而犯之者。
五、乘火災、水災或其他災害之際而犯之者。
六、在車站或埠頭而犯之者。
前項之未遂犯罰之。


司法院資訊處製作；財團法人民間司法改革基金會備份。
